# 长期股权投资资本公积不足冲减，留存收益按比例还是按顺序冲？

提问人：五月安静 时间：2014-08-05 17:18:58
长期股权投资初始投资成本与支付的现金、转让非现金资产以及所承担债务账面价值之间的差额，应调整资本公积，资本公积不足冲减的，应调整留存收益，关于盈余公积和未分配利润是按照比例冲减还是按照顺序冲减？
该贴已经同步到 五月安静的微博

回答人：chenyiwei
按顺序冲。先冲减盈余公积，如果盈余公积全部冲减完后仍然不足冲减的，则不足冲减的部分继续冲减未分配利润。

提问人：fangdaojun 时间：2014-08-08 09:50:48
陈版，如果盈余公积够冲，但是盈余公积既有法定盈余公积也有任意盈余公积，是按比例分别冲减？还是先冲完其中的哪一个？

回答人：chenyiwei
先冲法定，法定冲完后还不够再冲任意。

提问人：fangdaojun 时间：2014-08-10 11:00:16
陈版，这样冲有什么理论依据吗？我个人觉得应该先冲任意，在冲法定。因为毕竟任意盈余公积是管理层自己意愿提取的，法定是根据有关法律提取的，是不是先冲非法定的更合理呢？望指点！

回答人：chenyiwei
这个没有明确规定，但一般理解是从上往下依次冲减。法定盈余公积排列在任意盈余公积上面。

提问人：baretoe1 时间：2016-08-19 12:41:28
请问陈版：这样冲减之后，未分配利润期末余额不等于未分配利润期初+本年累计净利润了
这种情况正常么

回答人：chenyiwei
也是合理的，在股东权益变动表中可以在“所有者投入和减少资本——其他”一行中列示该冲减金额即可。

提问人：everest2017 时间：2018-08-09 15:06:58
请问：本例中的“冲减资本公积”是否仅限于资本公积--资本溢价（或股本溢价）？可以冲减其他资本公积吗？

回答人：chenyiwei
是，仅限于资本溢价或股本溢价，不包括其他资本公积。

提问人：tcairo 时间：2018-08-20 16:35:22
陈版你好。可是我看到 18 年CPA会计官方教材的例题上，特别强调了同一控制下的，是按比例冲减呢

回答人：chenyiwei
这和一般理解不一致。我再了解一下。

提问人：tcairo 时间：2018-08-22 20:19:05
版主目前有了解到新的信息吗？你最专业了，仰仗你了

回答人：chenyiwei
其他地方没有见到类似表述，但CPA考试教材本身并不是实务操作的权威指导。

提问人：yuanqingx310 时间：2019-03-20 13:02:10
陈版，我觉得冲减留存收益这个规定不太好！应该改成冲减未分配利润！在合并报表里，合并的盈余公积等于母公司盈余公积，这个盈余公积还有点意义的。要是冲减盈余公积，那盈余公积的余额，构成就复杂了，期末余额也没啥意义了。 真要是冲留存收益，那我觉得按比例冲更好一点 另外，实务中，资本公积不够的，我就直接冲了未分配利润，不调合并报表的盈余公积。这样也没大错吧？

回答人：chenyiwei
合并报表层面全部冲减资本公积最好，即使这样做会导致资本公积出现负数。